CARMEN LUYO

FRONT END DEVELOPER

c.luyorosales@gmail.com

ABOUT ME

Soy Carmen Luyo Rosales y soy Front End Developer, graduada de Laboratoria 2015-l, soy proactiva, responsable autodidacta, y me desempeño como desarrolladora en múltiples proyectos web. Trabajo conceptualizando ideas de negocio en la web, diseñando la mejor experiencia de usuario.

Con ganas de aprender más sobre el área de tecnología en la que me desempeño, manejo herramientas y lenguajes de programación como: HTML, CSS, JavaScript, JQuery, Sass, incluyendo también SEO,UX, QA.

EDUCACIÓN

Laboratoria

2015

Front end developer Junior

Cibertec

2016

Computacion e Informatica 1 siglo

EXPERIENCE

Coronel Smith

Junio2015 - Agosto 2015

- Desarrollar paginas webs con wordpress
- Crear Mailing con Mailchimp

PastPresentFuture

Agosto 2015 - Agosto 2016

- Desarrollar paginas webs con wordpress
- Elaborando páginas modernas, comprendiendo la experiencia del usuario, trabajando con un código ordenado y herramientas como HTML5,CSS3, Javascript, Responsive Design.

DgtAlliance

Agosto 2016 - Actualidad

- Desarrollar paginas webs con wordpress
- Implementando SEO en las websites
- OA
- Optimizacion de website

HABILIDADES:

- Github
- Wordpress
- Ux
- OA
- Seo
- html5, css3, js, sass